【裁判字號】    98,易,1746
【裁判日期】    980731
【裁判案由】    傷害
【裁判全文】
臺灣板橋地方法院刑事判決              98年度易字第1746號
公  訴  人  臺灣板橋地方法院檢察署檢察官
被      告  甲○○
            乙○○
            丙○○
            戊○○
            庚○○
            丁○○
            己○○
上列被告因傷害案件，經檢察官提起公訴（98年度偵字第12712
號），本院判決如下：
    主  文
本件公訴不受理。
    理  由
一、公訴意旨略以：被告庚○○於民國98年4 月12日18時40分許
    ，在臺北縣土城市○○街93號前，與被告己○○及被告丁○○因檢舉隨地便溺之故，而與被告甲○○、乙○○發生爭執
    口角，適甲○○之友人丙○○、戊○○行經該處，雙方竟分
    別基於傷害他人身體之犯意，由被告甲○○、乙○○、丙○○及戊○○基於犯意聯絡，與另基於犯意聯絡之被告庚○○
    、丁○○及己○○彼此徒手扭打拉扯並持木棒互毆，致甲○○受有右肩、右掌、左腕及頭皮部挫傷之傷害；乙○○亦受
    有右大腿、兩膝、左額挫傷之傷害；丙○○則受有頸部及右
    手挫傷、頸部及右手第4 、5 掌骨附近微腫及壓痛之傷害；
    戊○○受有左前胸挫傷、左前胸微腫並壓痛之傷害；庚○○
    亦則受有左臉擦傷、右小腿瘀傷之傷害；丁○○受有頭部創
    傷合併頭部撕裂傷2.5 公分、臉部多處擦傷及左前臂、右大
    腿擦傷之傷害；己○○受有右前臂瘀傷、左手挫傷之傷害。
    因認被告甲○○、乙○○、丙○○、戊○○、庚○○、丁○○、己○○均係涉犯刑法第二百七十七條第一項之傷害罪嫌
    等語。
二、按告訴乃論之罪，告訴人於第一審辯論終結前得撤回其告訴
    ，又告訴經撤回者，應諭知不受理之判決，刑事訴訟法第二
    百三十八條第一項、第三百零三條第三款分別定有明文。
三、查本件告訴人即被告甲○○、乙○○、丙○○、戊○○等人
    ，與告訴人即被告庚○○、丁○○、己○○等人互相告訴傷
    害案件，公訴人認係犯刑法第二百七十七條第一項之普通傷
    害罪，依同法第二百八十七條前段之規定，須告訴乃論。茲
    據告訴人即被告七人當庭撤回傷害之告訴，此有本院九十八
    年七月三十一日準備程序筆錄及告訴人所提出之刑事撤回告
    訴狀共七紙附卷可稽，依照首開說明，本件爰不經言詞辯論
    ，逕為諭知不受理之判決。
據上論斷，應依刑事訴訟法第三百零三條第三款、第三百零七條
，判決如主文。
中    華    民    國    98    年    7     月    31    日
                  刑事第十三庭  法  官  李幼妃
以上正本證明與原本無異。
如不服本判決應於收受判決後10日內向本院提出上訴書狀，並
應敘述具體理由。其未敘述上訴理由者，應於上訴期間屆滿後
20日內向本院補提理由書（均須按他造當事人之人數附繕本）
「切勿逕送上級法院」。
                                書記官  廖貞音
中    華    民    國    98    年    7     月    31    日


司法院資訊處製作；財團法人民間司法改革基金會備份。
